# 联营企业投资收益确认事宜

提问人：金宝妈咪 时间：2020-11-16 08:05:07
请教陈版主， 2019 年末A公司按其联营企业期末财务报表数据（该时点联营企业的审计报告尚未完成），以及持股比例确认了联营企业的投资收益。 2020 年，联营企业的 2019 年审计报告出具，且财务数据发生了变化。请问 2020 年A公司按照联营企业 2019 年的审计报告数据确认投资收益差额时，是必须要通过“以前年度损益调整”科目进行调整，并调整期初数，还是可以把该项投资收益差额记入 2020 年当期损益，差额消化在当期。麻烦陈版主，谢谢！

回答人：chenyiwei
2019 年末依据联营企业的未审报表进行权益法核算，后续联营企业的审定报表与原先所依据的未审报表出现差异，这种情况应认定为前期差错，应予以更正。相应地，是必须要通过“以前年度损益调整”科目进行调整，并调整期初数，还是可以把该项投资收益差额记入 2020 年当期损益，差额消化在当期，是取决于该项差错的影响是否重大，即重大的前期差错应追溯重述，非重大差错可在发现当期更正。